---
title: "Site de démo Quarto"
format:
  html:
    toc: true
    toc-location: right
    toc-title: "Sommaire"
    code-fold: true
    code-summary: "Voir le code"
    code-copy: true
---

```{r}
#| label: library
#| include: false
#| warning: false
library(readr)
library(tidyr)
library(dplyr)
library(ggplot2)
library(gganimate)
#récupération du jeu de données des pingouins
library(palmerpenguins)
```

C'est un site de démo de *"Quarto website"*.

To learn more about Quarto websites visit <https://quarto.org/docs/websites>.

# Un calcul simple en R

Il s'agit d'un simple calcul. J'ai laissé la possibilité de voir le code.

```{r}
1 + 1
```

# Un graph simple en R

J'ai récupéré un jeu de données sur les films et séries Netflix. Le graphique présente le nombre cumulé de films et séries par année de sortie. Le code est accessible.

```{r}
#| label: netflix
#| fig-cap: "Netflix film"
#| warning: false
#| echo: true
netflix_titles <- read_delim("data/netflix_titles.csv", 
    delim = ";", escape_double = FALSE, locale = locale(), 
    trim_ws = TRUE)
grp_netflix <- netflix_titles %>% 
  group_by(release_year, type) %>% 
  count() %>% 
  filter(nchar(release_year)==4)



grp_netflix %>%
 filter(release_year >= 1991L & release_year <= 2020L) %>%
 ggplot() +
  aes(x = release_year, y = n, fill = type, colour = type) +
  geom_area(size = 1.5) +
  scale_fill_hue(direction = 1) +
  scale_color_hue(direction = 1) +
  theme_minimal()



```

# Un graph simple en Python

J'ai récupéré un code tout fait en python et ça affiche un graphique. Le code est accessible.

```{python}
#| label: fig-polar
#| fig-cap: "A line plot on a polar axis"
#| warning: false
#| echo: true

import numpy as np
import matplotlib
matplotlib.use('Agg')
import matplotlib.pyplot as plt

r = np.arange(0, 2, 0.01)
theta = 2 * np.pi * r
fig, ax = plt.subplots(
  subplot_kw = {'projection': 'polar'} 
)
ax.plot(theta, r)
ax.set_rticks([0.5, 1, 1.5, 2])
ax.grid(True)
plt.show()
```

# Une animation simple en Observable

Ne marche pas ici. *A analyser ?*
